# 请教陈版~应收未收利息的冲减原则

提问人：23340025 时间：2017-01-07 23:30:56
【《财政部关于缩短金融企业应收利息核算期限的通知》（财金〔 2002 〕 5 号）规定，贷款利息自结息日起，逾期 90 天（含 90 天）
以内的应收未收利息，应继续计入当期损益；贷款利息逾期 90 天（不含 90 天）以上，无论该贷款本金是否逾期，发生的应收未收利息不再计入当期损益，在表外核算，实际收回时再计入损益。对已经纳入损益的应收未收利息，在该贷款本金或应收利息逾期超过90 天（不含 90 天）以后，金融企业要相应作冲减利息收入处理。】 这个规定目前仍有企业在按照这个 90 天的规定执行（不用实际利率做贷款类资产，参照新准则只是加了个减值准备的计提），今年增值税又冒出个和这规定类似的方法： 【金融企业发放贷款后，自结息日起 90 天内发生的应收未收利息按现行规定缴纳增值税，自结息日起 90 天后发生的应收未收利息暂不缴纳增值税，待实际收到利息时按规定缴纳增值税。】 另外企业所得税也有提到过冲减利息收入的问题： 【 2010 年第 23 号公告(2010年 12 月 5 日生效)，企业所得税：金融企业已确认为利息收入的应收利息，逾期 90 天仍未收回，且会计上已冲减了当期利息收入的，准予抵扣当期应纳税所得额；金融企业已冲减了利息收入的应收未收利息，以后年度收回时，应计入当期应纳税所得额计算纳税。】想请教一下陈版，对于这个 90 天冲收入的规定具体执行时候在会计上应该如何选择口径呢？
1 月 1 日为第一期利息的起息日， 3 月 31 为第一期利息的结息日。 3 月 31 位第二期利息的起息日， 6 月 30 为第二期利息的结息日····以此类推
如果 3 月 31 日计提的应收的第一期利息未收取，那么此时属于应收未收利息，在 3 月 31 日这个结息日开始算逾期天数，逾期在 90 天内照常计提应收利息，既在 3 月31~6月 30 日之间还会照常提应收利息和利息收入，到了 7 月 1 日， 3 月 31 日那个应收未收利息逾期超过90 天了。 “对已经纳入损益的应收未收利息，在该贷款本金或应收利息逾期超过 90 天（不含 90 天）以后，金融企业要相应作冲减利息收入处理。” 【方法 1 】 在 7 月 1 日时：由于我们计提的第一期利息、第二期利息都认为属于“已纳入损益的应收未收利息”，所以参照规定最后一句全部冲减，并且停止计息。 第一期利息在 6 月 30 日时候依然属于 “结息日起 90 天内发生的应收未收利息”，要照常开票纳税。 【方法 2 】 在 7 月 1 日时：只认定“第一期利息（ 1 月 1 日到 3 月 31 日的利息）”为“已纳入损益的应收未收利息”，进行冲减，对于第二期利息单独认定，不认为他属于规定中所述的应收未收利息；到了第三季度末计提第三期应收利息，同时第二期的利息也逾期超过 90 天了也对第二期利息进行冲减，既属于一种滚动的方法。 第一期利息属于“自结息日起 90 天内发生的应收未收利息”按现行规定正常开票纳税，自结息日起 90 天后发生的应收未收利息，即第二期利息，就暂不缴纳增值税了（这里的结息日认定为第一期利息的那个结息日，不然后面所说的不再缴纳增值税就没意义了。。。因为滚动的话每期都重新算个结息日，每期的利息都是会照常纳税的） 【方法 3 】 在 7 月 1 日时，只认定“第二期利息（ 3 月 31 到 6 月 30 日的利息）”为“已纳入损益的应收未收利息”，进行冲减，第一期的那应收未收利息不冲减，认为他不属于“已纳入损益的应收未收利息”（如果这样理解的话那似乎就和增值税的规定矛盾了，增值税会认为第一期的那暂未收取的利息也属于“应收未收利息”）。 对于第一期利息正常开票纳税，对第二期利息就暂不缴纳增值税了。
。。。。到底这个 90 天的规定应该如何理解呢，实在想不清楚

回答人：chenyiwei
在会计处理方面，自新会计准则实施后，该“90天冲减”的规则与新会计准则的基本精神不符，不应继续采用。你可以看到，你所引用的相关财务、会计规定都是在 2002 ～ 2006 年的《金融企业会计制度》执行期间制定出来的。 税务规定建议咨询税务专业人士。